---
title: "FJP"
subtitle: "Ciência e Tecnologia"
author:
  name: "Coordenação de Indicadores Socias"
  affiliation: "Diretoria de Estatística e Informações"
  address: "Alameda das acácias, 70 - São Luiz"
  city: "Belo Horizonte"
  state: "Minas Gerais"
  postal_code: "31.275-150"
  url: "https://fjp.mg.gov.br"
lang: pt
date: "`r format(Sys.Date(), '%d de %B de %Y')`"
description: "Relatório condendo uma análise descritiva e os resultados de crítica de dados"
output:
  html_document:
    toc: true
    toc_float: true
    number_sections: false
    df_print: kable
    fig_caption: true
    table_caption: true
    embed-resources: true
    smooth-scroll: true
    toc-location: left
    toc-title: MENU
    theme: journal
editor: visual
execute:
  echo: false
  warning: false
  error: false
  message: false
params:
  data: file.rds
output-file: "report_bolsapos.html"
---

```{r setup, include=FALSE}
knitr::opts_chunk$set(echo = FALSE)
knitr::opts_chunk$set(message = FALSE)
knitr::opts_chunk$set(warning = FALSE)
```

```{r set_year}
# Inserir aqui apenas aquelas variáveis que possuem alguma restrição 
# no ano inicial de análise devido a fatores como mudança de metodologia
# ano_base_alter <- c(
#   "MA_ICMSECOLOG" = 2010
# )

# Remover os comentários para utilizar este trecho caso não haja nenhuma restrição
# para nenhuma variável
ano_base_alter <- c(
  "NA" = NA_integer_
)

exclusions_years = list(
  "NA" = NA_integer_
)
```


```{r import_data}
k <- 1.10

lista_dt <- lapply(params$data,readRDS)
dados <- names(lista_dt)|> 
  sapply(function(i){
    variables <- unique(lista_dt[[i]]$nome_especificacao)
    lista_dt[[i]] <- lista_dt[[i]] |>
      dplyr::mutate(valor = as.numeric(valor)) |>
      tidyr::pivot_wider(names_from = nome_especificacao, values_from = valor) |>
      dplyr::mutate(ano = as.character(ano))
    return(lista_dt[[i]])
  },simplify = FALSE, USE.NAMES = TRUE)
#data <- readRDS(params)
#data$ano <- as.character(data$ano)
#novariables <- c("ano", "uf", "pais", "cod_pais", "cod_mun", "nome_mun", "cod_regint", "nome_regint", "codigo_indicador", "tipo_categoria")


```

# Análise descritiva

As tabelas a seguir apresentam um resumo descritivo dos indicadores analisados, fornecendo uma visão abrangente das características dos dados. Os cálculos foram realizados em função do ano. As informações inclusas abrangem:

-   **Quantidade de Valores (N):** Indica o número total de observações presentes no conjunto de dados para cada indicador.

-   **Valor Mínimo:** Representa o menor valor observado para o indicador.

-   **Valor da Média:** Indica a média aritmética dos valores do indicador, fornecendo uma medida central da tendência dos dados.

-   **Valor da Mediana:** Representa o valor que divide o conjunto de dados ordenados em duas metades de igual tamanho, sendo útil para lidar com casos com *outliers*.

-   **Valor Máximo:** Indica o maior valor observado para o indicador.

-   **Desvio Padrão (D.P.):** Mede a dispersão dos dados em relação à média, quantificando a variabilidade presente no conjunto.

-   **Coeficiente de Variação (C.V.):** Expressa a razão entre o desvio padrão e a média, em porcentagem, fornecendo uma medida relativa da dispersão dos dados em relação à média.

-   **Quantidade de Zeros:** Indica o número de observações com valor igual a zero para o indicador.

-   **Quantidade de Dados Ausentes:** Representa o número de observações com valores ausentes para o indicador.

**Observações Importantes:**

-   A análise de *outliers* (valores atípicos) não foi realizada nesta tabela descritiva. Para uma avaliação mais completa da qualidade dos dados, recomenda-se a análise de *outliers* e a verificação de possíveis inconsistências nos valores apresentados anteriormente neste documento.

-   A interpretação das medidas descritivas deve ser feita em conjunto com o conhecimento do contexto dos indicadores e dos objetivos da análise.

Ao analisar esta tabela, é possível obter uma compreensão inicial das características dos dados, identificando padrões, tendências e possíveis discrepâncias. As informações aqui apresentadas servem como base para análises estatísticas mais aprofundadas, auxiliando na tomada de decisões e na formulação de conclusões relevantes.

```{r show_desc_table, results='asis'}
#| column: screen-inset-right

pander::pandoc.header("Descritiva", level = 2)
for (i in names(dados)) {
  pander::pandoc.header(i, level = 3)
    variables <- unique(lista_dt[[i]]$nome_especificacao)
    # Loop para mostrar os resultados por variável
    for (var in variables) {
      pander::pandoc.header(var, level = 4)
      pander::pandoc.table(
        descriptiveanalisys(variable = var, data = dados[[i]]),
        decimal.mark = ",", 
        big.mark     = ".", 
        round        = 2,
        split.table  = Inf
      )
      cat("\\pagebreak\n")
    }
}

# names(dados) |>
#   sapply(function(i){
#     pander::pandoc.header(i, level = 3)
#     variables <- unique(lista_dt[[i]]$nome_especificacao)
#     # Loop para mostrar os resultados por variável
#     for (var in variables) {
#       pander::pandoc.header(var, level = 4)
#       pander::pandoc.table(
#         descriptiveanalisys(variable = var, data = dados[[i]]),
#         decimal.mark = ",", 
#         big.mark     = ".", 
#         round        = 2,
#         split.table  = Inf
#       )
#       cat("\\pagebreak\n")
#     }
#   }, simplify = FALSE, USE.NAMES = F)

```


```{r show_boxplot_chart, results='asis'}
#| out-width: 100%
#| fig-format: svg
pander::pandoc.header("Gráfico de caixa (boxplot)", level = 2)

for (i in names(dados)) {
    pander::pandoc.header(i, level = 3)
    variables <- unique(lista_dt[[i]]$nome_especificacao)
    # Loop para mostrar os resultados por variável
    for(var in variables){
      pander::pandoc.header(var, level = 4)
      print(chart_boxplot(variable = var, data = dados[[i]], ano_base_alter))
      cat("\\pagebreak\n")
    }
  }

```


