---
title: "FJP"
subtitle: "Ciência e Tecnologia"
author:
  name: "Coordenação de Indicadores Socias"
  affiliation: "Diretoria de Estatística e Informações"
  address: "Alameda das acácias, 70 - São Luiz"
  city: "Belo Horizonte"
  state: "Minas Gerais"
  postal_code: "31.275-150"
  url: "https://fjp.mg.gov.br"
lang: pt
date: "`r format(Sys.Date(), '%d de %B de %Y')`"
description: "Relatório condendo uma análise descritiva e os resultados de crítica de dados"
output:
  html_document:
    toc: true
    toc_float: true
    number_sections: false
    df_print: kable
    fig_caption: true
    table_caption: true
    embed-resources: true
    smooth-scroll: true
    toc-location: left
    toc-title: MENU
    theme: journal
editor: visual
execute:
  echo: false
  warning: false
  error: false
  message: false
params:
  data: file.rds
output-file: "report_ct.html"
---

```{r setup, include=FALSE}
knitr::opts_chunk$set(echo = FALSE)
knitr::opts_chunk$set(message = FALSE)
knitr::opts_chunk$set(warning = FALSE)
```

```{r set_year}
# Inserir aqui apenas aquelas variáveis que possuem alguma restrição 
# no ano inicial de análise devido a fatores como mudança de metodologia
# ano_base_alter <- c(
#   "MA_ICMSECOLOG" = 2010
# )

# Remover os comentários para utilizar este trecho caso não haja nenhuma restrição
# para nenhuma variável
ano_base_alter <- c(
  "NA" = NA_integer_
)

exclusions_years = list(
  "NA" = NA_integer_
)

cod_uf <- c(
  "RO" = 11, 
  "AC" = 12, 
  "AM" = 13, 
  "RR" = 14, 
  "PA" = 15, 
  "AP" = 16, 
  "TO" = 17, 
  "MA" = 21, 
  "PI" = 22, 
  "CE" = 23, 
  "RN" = 24, 
  "PB" = 25, 
  "PE" = 26, 
  "AL" = 27, 
  "SE" = 28, 
  "BA" = 29, 
  "MG" = 31, 
  "ES" = 32, 
  "RJ" = 33, 
  "SP" = 35, 
  "PR" = 41, 
  "SC" = 42, 
  "RS" = 43, 
  "MS" = 50, 
  "MT" = 51, 
  "GO" = 52, 
  "DF" = 53)
```

```{r import_data}
fator <- 0.85

lista_dt <- lapply(params$data,readRDS)
dados <- names(lista_dt)|> 
  sapply(function(i){
    variables <- unique(lista_dt[[i]]$nome_especificacao)
    lista_dt[[i]] <- lista_dt[[i]] |>
      dplyr::mutate(valor = as.numeric(valor)) |>
      tidyr::pivot_wider(names_from = nome_especificacao, values_from = valor) |>
      dplyr::mutate(ano = as.character(ano))
    return(lista_dt[[i]])
  },simplify = FALSE, USE.NAMES = TRUE)


```

```{r load_citys_states_regions}

## Criar pasta de trabalho
#pt <- openxlsx::createWorkbook()
path_data <- system.file("data", "cidades.xlsx", package = "dataedittecnology")
cidades <- openxlsx::read.xlsx(path_data)

```

# Análise descritiva

As tabelas a seguir apresentam um resumo descritivo dos indicadores analisados, fornecendo uma visão abrangente das características dos dados. Os cálculos foram realizados em função do ano. As informações inclusas abrangem:

- **Quantidade de Valores (N):** Indica o número total de observações presentes no conjunto de dados para cada indicador.

- **Valor Mínimo:** Representa o menor valor observado para o indicador.

- **Valor da Média:** Indica a média aritmética dos valores do indicador, fornecendo uma medida central da tendência dos dados.

- **Valor da Mediana:** Representa o valor que divide o conjunto de dados ordenados em duas metades de igual tamanho, sendo útil para lidar com casos com *outliers*.

- **Valor Máximo:** Indica o maior valor observado para o indicador.

- **Desvio Padrão (D.P.):** Mede a dispersão dos dados em relação à média, quantificando a variabilidade presente no conjunto.

- **Coeficiente de Variação (C.V.):** Expressa a razão entre o desvio padrão e a média, em porcentagem, fornecendo uma medida relativa da dispersão dos dados em relação à média.

- **Quantidade de Zeros:** Indica o número de observações com valor igual a zero para o indicador.

- **Quantidade de Dados Ausentes:** Representa o número de observações com valores ausentes para o indicador.

**Observações Importantes:**

- A análise de *outliers* (valores atípicos) não foi realizada nesta tabela descritiva. Para uma avaliação mais completa da qualidade dos dados, recomenda-se a análise de *outliers* e a verificação de possíveis inconsistências nos valores apresentados anteriormente neste documento.

- A interpretação das medidas descritivas deve ser feita em conjunto com o conhecimento do contexto dos indicadores e dos objetivos da análise.

Ao analisar esta tabela, é possível obter uma compreensão inicial das características dos dados, identificando padrões, tendências e possíveis discrepâncias. As informações aqui apresentadas servem como base para análises estatísticas mais aprofundadas, auxiliando na tomada de decisões e na formulação de conclusões relevantes.

```{r show_desc_table, results='asis'}
#| column: screen-inset-right
#| fig-format: svg
#| out-width: 100%

pander::pandoc.header("Descritiva", level = 2)
for (i in names(dados)) {
  pander::pandoc.header(i, level = 3)
    variables <- unique(lista_dt[[i]]$nome_especificacao)
    # Loop para mostrar os resultados por variável
    for (var in variables) {
      pander::pandoc.header(var, level = 4)
      pander::pandoc.table(
        descriptiveanalisys(variable = var, data = dados[[i]]),
        decimal.mark = ",", 
        big.mark     = ".", 
        round        = 2,
        split.table  = Inf
      )
      print(chart_boxplot(variable = var, data = dados[[i]], ano_base_alter))
      cat("\\pagebreak\n")
    }
}


```

```{r show_boxplot_chart, eval=FALSE, include=FALSE, results='asis'}
#| fig-format: svg
#| out-width: 100%
pander::pandoc.header("Gráfico de caixa (boxplot)", level = 2)

for (i in names(dados)) {
    pander::pandoc.header(i, level = 3)
    variables <- unique(lista_dt[[i]]$nome_especificacao)
    # Loop para mostrar os resultados por variável
    for(var in variables){
      pander::pandoc.header(var, level = 4)
      print(chart_boxplot(variable = var, data = dados[[i]], ano_base_alter))
      cat("\\pagebreak\n")
    }
  }

```

## Regras de validade

```{r data_wrangling_NA}
### Valores ausentes
df_rules_valid_na <- names(dados) |>
   sapply(function(i){
#     pander::pandoc.header(i, level = 3)
     variables <- unique(lista_dt[[i]]$nome_especificacao)
     res <- dados[[i]] |>
       dplyr::select(ano,uf,cod_regint,cod_mun,variables) |> 
       dplyr::mutate(dplyr::across(dplyr::all_of(variables), .fns = is.na, .names = "NA_{.col}"))
     return(res)
   }, simplify = FALSE, USE.NAMES = TRUE)

## Transformação dos resultados
df_sumario_valid <- names(df_rules_valid_na) |> 
  sapply(function(i){
    variables <- unique(lista_dt[[i]]$nome_especificacao)
    res <- df_rules_valid_na[[i]] |>
      dplyr::select(ano,uf,cod_regint,cod_mun,dplyr::starts_with("NA_")) |>
      tidyr::pivot_longer(cols = !c(ano,uf,cod_regint,cod_mun), names_to = "Regra", values_to = "resultado")
      return(res)
    }, simplify = FALSE, USE.NAMES = TRUE)


## lista com um sumário dos resultados
df_sumario <- names(df_sumario_valid) |> 
  sapply(function(i){
    res <- df_sumario_valid[[i]] |> 
      dplyr::mutate(Regra = gsub(pattern = "NA_",replacement = "",x = Regra)) |>
      dplyr::group_by(ano, Regra) |> 
      dplyr::summarise(
        Total        = dplyr::n(),
        Validada     = sum(!resultado, na.rm = T),
        Ausente      = sum(resultado, na.rm = T),
        `% Validada` = round((Validada / Total) * 100, 2),
        `% Ausente` = round((Ausente / Total) * 100, 2)
        ) |> 
      dplyr::ungroup()
    }, simplify = FALSE, USE.NAMES = TRUE)

```

### Valores ausentes

```{r show_valid_na_all, results='asis'}
#| column: screen-inset-right
#| 
for (i in names(df_sumario)) {
  pander::pandoc.header(i, level = 4)
        pander::pandoc.table(
          df_sumario[[i]] |>
            #dplyr::select(ano, Regra, Total, contains("Ausente")) |>
            dplyr::filter(ano == max(ano) ) |>
            dplyr::rename(Ano = ano) |>
            dplyr::arrange(desc(Ano)),
          decimal.mark = ",", 
          big.mark     = ".", 
          round        = 2,
          split.table  = Inf
      )
        cat("\\pagebreak\n")
}

```

```{r data_manipulation_valid_all}
### 
df_rules_valid_pos <- names(dados) |>
   sapply(function(i){
     variables <- unique(lista_dt[[i]]$nome_especificacao)
     res <- dados[[i]] |>
       dplyr::select(ano,uf,cod_regint,cod_mun,variables) |> 
       dplyr::mutate(dplyr::across(dplyr::all_of(variables),
                                   .fns = list(
                                     pos =  ~ifelse(.x >= 0,F,T),
                                     per = ~ifelse(dplyr::between(.x, 0,100),F,T) ),
                                   .names = "{.fn}_{.col}"))
     return(res)
   }, simplify = FALSE, USE.NAMES = TRUE)

## Transformação dos resultados
df_sumario_valid <- names(df_rules_valid_pos) |> 
  sapply(function(i){
    variables <- unique(lista_dt[[i]]$nome_especificacao)
    res <- df_rules_valid_pos[[i]] |>
      dplyr::select(ano,uf,cod_regint,cod_mun,dplyr::starts_with("pos_")) |>
      tidyr::pivot_longer(cols = !c(ano,uf,cod_regint,cod_mun), names_to = "Regra", values_to = "resultado")
    
    res_aux <- df_rules_valid_pos[[i]] |>
      dplyr::select(ano,uf,cod_regint,cod_mun,dplyr::starts_with("per_")) |>
      tidyr::pivot_longer(cols = !c(ano,uf,cod_regint,cod_mun), names_to = "Regra", values_to = "resultado")
    
    res <- rbind(res,res_aux)
      return(res)
    }, simplify = FALSE, USE.NAMES = TRUE)


```

### Regras

```{r data_wrangling_valid_all}

## Transformação dos resultados
df_sumario_valid <- names(df_rules_valid_pos) |> 
  sapply(function(i){
    variables <- unique(lista_dt[[i]]$nome_especificacao)
    res <- df_rules_valid_pos[[i]] |>
      #dplyr::select(ano,uf,cod_regint, cod_mun,dplyr::ends_with(variables)) |>
      tidyr::pivot_longer(cols = !c(ano,uf,cod_regint,cod_mun,variables), names_to = "Regra", values_to = "resultado")
      return(res)
    }, simplify = FALSE, USE.NAMES = TRUE)
  

## lista com um sumário dos resultados
df_sumario <- names(df_sumario_valid) |> 
  sapply(function(i){
    res <- df_sumario_valid[[i]] |> 
      dplyr::filter(grepl(pattern = "pos_",x = Regra)) |>
      dplyr::mutate(Regra = gsub(pattern = "pos_",replacement = "",x = Regra)) |>
      dplyr::group_by(ano, Regra) |> 
      dplyr::summarise(
        Total        = dplyr::n(),
        Validada     = sum(!resultado, na.rm = TRUE),
        Suspeita     = sum(resultado, na.rm = TRUE),
        Ausente      = sum(is.na(resultado), na.rm = T),
        `% Validada` = round((Validada / Total) * 100, 2),
        `% Suspeita` = round((Suspeita / (Total - Ausente) )* 100, 2),
        `% Ausente` = round((Ausente / Total) * 100, 2)
      ) |> 
      dplyr::ungroup() |> dplyr::mutate(aux = "pos")
    
      res_aux <- df_sumario_valid[[i]] |>
        dplyr::filter(grepl(pattern = "per_",x = Regra)) |>
        dplyr::mutate(Regra = gsub(pattern = "per_",replacement = "",x = Regra)) |>
        dplyr::group_by(ano, Regra) |> 
        dplyr::summarise(
          Total        = dplyr::n(),
          Validada     = sum(!resultado, na.rm = TRUE),
          Suspeita     = sum(resultado, na.rm = TRUE),
          Ausente      = sum(is.na(resultado), na.rm = T),
          `% Validada` = round((Validada / Total) * 100, 2),
          `% Suspeita` = round((Suspeita / (Total - Ausente) )* 100, 2),
          `% Ausente` = round((Ausente / Total) * 100, 2)
        ) |> 
        dplyr::ungroup() |> dplyr::mutate(aux = "per")
      
      res <- rbind(res,res_aux)
      return(res)
        
    }, simplify = FALSE, USE.NAMES = TRUE)

```

### Demais regras de validade

```{r show_val_rules, results='asis'}
#| column: screen-inset-right

# Mapear variável e descrição de sua respectiva regra de validade para ser apresentado na tabela.
descricao <- c(
  # Casos mais comuns
  `1` = "Valor é ≥ 0",
  `2` = "Valor está dentro da categoria esperada",
  `3` = "Valor está dentro da faixa esperada (0 a 100)"#,
  #`4` = "Valor é > 0" #,
  #`5` = "Valor está dentro da faixa esperada (0 a 1000)",
  #`6` = "Valor está dentro da faixa esperada (0 a 10000)",
  #`7` = "Valor está dentro da faixa esperada (0 a 100000)",
  # Casos especiais
  #`8` = "Valor é ≥ 1", # SP_PM e SP_PMPC
  #`9` = "Valor é ≥ 8", # SP_PM1
  #`10` = "Valor está dentro da faixa esperada (-100 a 100)"
)

# regra <- names(dados) |>
#    sapply(function(i){
#      variables <- unique(lista_dt[[i]]$nome_especificacao)
#      res <- dados[[i]] |>
#        dplyr::select(ano,uf, cod_regint, cod_mun, variables) |> 
#        dplyr::mutate(dplyr::across(dplyr::all_of(variables), .fns = ~c(.x), .names = "{.col}")) |>
#        dplyr::select(ano,uf, cod_regint,cod_mun,variables
#                      #dplyr::starts_with("VI_")
#                      ) |>
#        tidyr::pivot_longer(cols = !c(ano,uf, cod_regint,cod_mun), names_to = "Regra", values_to = "resultado") |> 
#        dplyr::select(Regra)|> unique()
#      res <- res |> cbind( rep(descricao[-2],nrow(res)) )|> dplyr::rename(`Descrição` = `rep(descricao[-2], nrow(res))`)
#      return(res)
#    }, simplify = FALSE, USE.NAMES = TRUE)


#exibe a tabela com os resultados da regra de valores positivos ou percentual
for (i in names(df_sumario)) {
  pander::pandoc.header(i, level = 4)
        pander::pandoc.table(
          df_sumario[[i]] |> 
            dplyr::filter(aux == "pos") |> 
            dplyr::select(-aux)|>
            dplyr::mutate(`Descrição` = descricao[1]) |>
            #dplyr::left_join(regra[[i]], by = dplyr::join_by(Regra == Regra)) |>
             dplyr::filter(ano == max(ano) ) |>
            dplyr::rename(Ano = ano) |>
            dplyr::arrange(desc(Ano)),
          decimal.mark = ",", 
          big.mark     = ".", 
          round        = 2,
          split.table  = Inf
      )
        cat("\\pagebreak\n")
        
        pander::pandoc.table(
          df_sumario[[i]] |> 
            dplyr::filter(aux == "per") |> 
            dplyr::select(-aux)|>
            dplyr::mutate(`Descrição` = descricao[3]) |>
            #dplyr::left_join(regra[[i]], by = dplyr::join_by(Regra == Regra)) |>
            dplyr::filter(ano == max(ano) ) |>
            dplyr::rename(Ano = ano) |>
            dplyr::arrange(desc(Ano)),
          decimal.mark = ",", 
          big.mark     = ".", 
          round        = 2,
          split.table  = Inf
      )
}

```

```{r show_tab_locations_rules, results='asis'}
#| column: screen-inset-right

codigos <- data.frame(codigos_uf= as.character(cod_uf),uf = names(cod_uf), check.rows = F,row.names = NULL)

df_rules_locations <- names(dados) |>
   sapply(function(i){
     variables <- unique(lista_dt[[i]]$nome_especificacao)
     regint <- dados[[i]]$cod_regint
     code_city <- dados[[i]]$cod_mun
     
     if(!is.na(regint[1])){ 
       #res <- check_location(dados = dados,codigos = codigos,code = "cod_regint", variables = variables)
       res <- dados[[i]] |>
         dplyr::select(ano,uf, cod_regint, cod_mun, variables) |>
         dplyr::left_join(codigos) |>
         dplyr::mutate(initial_code = substr(x = cod_regint, start = 1,stop = 2),
                       resultado = ifelse(codigos_uf == initial_code, F, T) ) |>
         dplyr::select(-initial_code,-codigos_uf) |>
         tidyr::pivot_longer(cols = !c(ano,uf,cod_regint,cod_mun,resultado), names_to = "Regra", values_to = "valores")|>
         dplyr::group_by(ano, uf) |>
         dplyr::summarise(
           Total        = dplyr::n(),
           Validada     = sum(!resultado, na.rm = TRUE),
           Suspeita     = sum(resultado, na.rm = TRUE),
           `% Validada` = round((Validada / Total) * 100, 2),
           `% Suspeita` = round((Suspeita / (Total ) )* 100, 2)
         ) |>
         dplyr::ungroup()
       
       }
     
     if(!is.na(code_city[1])){ 
      # res <- check_location(dados = dados, codigos = codigos, code = "cod_mun", i, variables = variables)
       res <- dados[[i]] |>
         dplyr::select(ano,uf, cod_regint, cod_mun, variables) |>
         dplyr::left_join(codigos) |> 
         dplyr::mutate(initial_code = substr(x = cod_mun, start = 1,stop = 2),
                       resultado = ifelse(codigos_uf == initial_code, F, T) ) |>
         dplyr::select(-initial_code, -codigos_uf) |>
         tidyr::pivot_longer(cols = !c(ano,uf,cod_regint,cod_mun,resultado), names_to = "Regra", values_to = "valores")|>
         dplyr::group_by(ano, uf) |>
         dplyr::summarise(
           Total        = dplyr::n(),
           Validada     = sum(!resultado, na.rm = TRUE),
           Suspeita     = sum(resultado, na.rm = TRUE),
           `% Validada` = round((Validada / Total) * 100, 2),
           `% Suspeita` = round((Suspeita / (Total ) )* 100, 2)
         ) |>
         dplyr::ungroup()
     }
     
     if(is.na(regint[1]) && is.na(code_city[1])){
       res <- dados[[i]] |>
         dplyr::select(ano,uf, cod_regint, cod_mun, variables)
     }
     
     return(res)
   }, simplify = FALSE, USE.NAMES = TRUE)
```

### Validade das localizações

Exibição de indicadores por região intermediária ou por municipios.

```{r show_location_rules, results='asis'}
#exibe a tabela com os resultados da regra de localizacao

locais <- gsub(".*_", "", names(df_rules_locations))
df_sumario <- df_rules_locations[!grepl(pattern ="br|uf",x = locais)]

for (i in names(df_sumario)) {
  pander::pandoc.header(i, level = 4)
        pander::pandoc.table(
          df_sumario[[i]] |>
            dplyr::filter(ano == max(ano) ) |>
            dplyr::rename(Ano = ano) |>
            dplyr::arrange(desc(Ano)),
          decimal.mark = ",", 
          big.mark     = ".", 
          round        = 2,
          split.table  = Inf
      )
        cat("\\pagebreak\n")
}

```

### Regras de Distribuição

```{r data_rules_dist}

df_rules_dist <- names(dados) |>
   sapply(function(i){
     variables <- unique(lista_dt[[i]]$nome_especificacao)
     res <- dados[[i]] |>
       dplyr::select(ano,uf, cod_regint,cod_mun,variables) |> 
       dplyr::group_by(uf, cod_regint, cod_mun)|>
       dplyr::mutate(dplyr::across(dplyr::all_of(variables),
                                   .fns = list(outlier = ~outlier_function(.x),
                                               mediana_movel = ~roll_median(dplyr::lag(.x), fator = fator),
                                               min = ~ifelse(.x >= min(dplyr::lag(.x), na.rm = T), F, T )#,
                                               #max = ~ifelse(.x <= max(dplyr::lag(.x), na.rm = T), F, T)
                                               ),
                                   .names = "{.fn}_{.col}")) |>
       dplyr::ungroup()
     return(res)
   }, simplify = FALSE, USE.NAMES = TRUE)


```

```{r data_wrangling_dist_out}
## Transformação dos resultados
df_sumario_dist_out <- names(df_rules_dist) |> 
  sapply(function(i){
    variables <- unique(lista_dt[[i]]$nome_especificacao)
    res <- df_rules_dist[[i]] |> 
      dplyr::select(ano, uf, cod_regint, cod_mun, dplyr::contains(paste0("_",variables))) |> 
      tidyr::pivot_longer(cols = !c(ano, uf, cod_regint, cod_mun), names_to = "Regra", values_to = "resultado")
    return(res)
  }, simplify = FALSE, USE.NAMES = TRUE)
  
## df com um sumário dos resultados
df_sumario <- names(df_sumario_dist_out) |> 
  sapply(function(i){
     res <- df_sumario_dist_out[[i]] |> 
       dplyr::group_by(ano, Regra) |> 
       dplyr::summarise(
         Total        = dplyr::n(),
         Validada     = sum(!resultado, na.rm = TRUE),
         Suspeita     = sum(resultado, na.rm = TRUE),
         Ausente      = sum(is.na(resultado), na.rm = T),
         `% Validada` = round((Validada / Total) * 100, 2),
         `% Suspeita` = round((Suspeita / (Total - Ausente) )* 100, 2)
       ) |> 
  dplyr::ungroup()
  }, simplify = FALSE, USE.NAMES = TRUE)
  
```

```{r show_table_dist_graph,  results='asis'}
#| column: screen-inset-right
#| out-width: 100%

#exibe a tabela com os resultados da regra de distribuicao
for (i in names(df_sumario)) {
  pander::pandoc.header(i, level = 3)
        pander::pandoc.table(
          df_sumario[[i]] |>
            dplyr::filter(ano == max(ano) ) |>
            dplyr::rename(Ano = ano) |>
            dplyr::mutate(`% Suspeita` = ifelse(Suspeita==0,0,`% Suspeita`)) |>
            dplyr::arrange(desc(Ano)),
          decimal.mark = ",", 
          big.mark     = ".", 
          round        = 2,
          split.table  = Inf
      )
        chart_heatmap(df_sumario[[i]])
        cat("\\pagebreak\n")
}

```

```{r df_build_viol_valid}

df_obs_valid <- names(df_rules_valid_na)|>
  sapply(function(i){
    variables <- unique(lista_dt[[i]]$nome_especificacao)
    res_aux <- df_rules_valid_na[[i]] |>
      dplyr::select(ano,uf,cod_regint,cod_mun, dplyr::starts_with("NA_")) |> 
      tidyr::pivot_longer(cols = !c(ano,uf,cod_regint,cod_mun), names_to = "Regra", values_to = "obs_suspeita") |>
      dplyr::mutate(Regra = gsub(pattern = "NA_",replacement = "",x = Regra)) 
    
    res <- df_rules_valid_na[[i]] |>
      dplyr::select(ano,uf,cod_regint,cod_mun, variables) |> 
      tidyr::pivot_longer(cols = !c(ano,uf,cod_regint,cod_mun), names_to = "Regra", values_to = "resultado") |>
      dplyr::left_join(res_aux) |> 
      dplyr::filter(obs_suspeita)
    
    uf_reg_mun <- c(sum(!is.na(res_aux$uf)) != 0, sum(!is.na(res_aux$cod_regint)) != 0, sum(!is.na(res_aux$cod_mun)) != 0 )
    
    
      if( uf_reg_mun[1] && uf_reg_mun[2]== F && uf_reg_mun[3] ){
        res <- res |> 
          dplyr::left_join(cidades,
                           by = dplyr::join_by(cod_mun==codigo_ibge,
                                               uf == uf_sigla)) |>
          dplyr::select(ano,uf,regiao_intermediaria, cod_mun, nome_municipio, everything()) |>
          dplyr::select(-cod_regint) |> dplyr::rename(cod_regint=regiao_intermediaria)
          
      }
    
    if( uf_reg_mun[1] && uf_reg_mun[2] && uf_reg_mun[3] == F){
      res <- res |>
        dplyr::left_join(cidades,
                         by = dplyr::join_by(uf == uf_sigla,
                                             cod_regint == regiao_intermediaria)) |>
        dplyr::select(-cod_mun) |> dplyr::rename(cod_mun=codigo_ibge) |>
        dplyr::select(ano,uf,cod_regint, cod_mun, nome_municipio, everything()) 
    }
    
    if(uf_reg_mun[1] && uf_reg_mun[2] == F && uf_reg_mun[3] == F ){
      res <- res |>
        dplyr::left_join(cidades,
                         by = dplyr::join_by(uf == uf_sigla)) |>
        dplyr::select(-cod_regint, -cod_mun, nome_municipio)|>
        dplyr::select(ano, uf, cod_regint = regiao_intermediaria, cod_mun = codigo_ibge, nome_municipio, everything())
    }
      
    if(uf_reg_mun[1] == F && uf_reg_mun[2] == F && uf_reg_mun[3] == F ){
      res <- res |>
        dplyr::left_join(cidades,
                         by = dplyr::join_by(cod_mun==codigo_ibge,
                                             uf == uf_sigla,
                                             cod_regint == regiao_intermediaria)) |>
          dplyr::select(ano,uf,cod_regint, cod_mun, nome_municipio, everything())
    }
      
    return(res)
  }, simplify = FALSE, USE.NAMES = TRUE)


index <- sapply(df_obs_valid, nrow)!=0
df_obs_valid <- df_obs_valid[index]

nom <- gsub(".*[([:upper:])]_", "val_NA_", names(df_obs_valid))
names(df_obs_valid) <- nom

```

```{r df_build_val_pos}

df_obs_validade <- names(df_rules_valid_pos)|>
  sapply(function(i){
    variables <- unique(lista_dt[[i]]$nome_especificacao)
    res_aux <- df_rules_valid_pos[[i]] |>
      dplyr::select(ano,uf,cod_regint,cod_mun, dplyr::starts_with("pos_")) |> 
      tidyr::pivot_longer(cols = !c(ano,uf,cod_regint,cod_mun), names_to = "Regra", values_to = "obs_suspeita") |>
      dplyr::mutate(Regra = gsub(pattern = "pos_",replacement = "",x = Regra)) 
    
    res <- df_rules_valid_pos[[i]] |>
      dplyr::select(ano,uf,cod_regint,cod_mun, variables) |> 
      tidyr::pivot_longer(cols = !c(ano,uf,cod_regint,cod_mun), names_to = "Regra", values_to = "resultado") |> 
      dplyr::left_join(res_aux) |> 
      dplyr::filter(obs_suspeita)
    return(res)
    }, simplify = FALSE, USE.NAMES = TRUE)

index <- sapply(df_obs_validade, nrow)!=0
df_obs_validade <- df_obs_validade[index]

nom <- gsub(".*[([:upper:])]_", "val_po_", names(df_obs_validade))
names(df_obs_validade) <- nom

df_obs_valid <- append(df_obs_valid, df_obs_validade)

```

```{r data_viol_valid_per}

df_obs_validade <- names(df_rules_valid_pos)|>
  sapply(function(i){
    variables <- unique(lista_dt[[i]]$nome_especificacao)
    res_aux <- df_rules_valid_pos[[i]] |>
      dplyr::select(ano,uf,cod_regint,cod_mun, dplyr::starts_with("per_")) |> 
      tidyr::pivot_longer(cols = !c(ano,uf,cod_regint,cod_mun), names_to = "Regra", values_to = "obs_suspeita") |>
      dplyr::mutate(Regra = gsub(pattern = "per_",replacement = "",x = Regra)) 
    
    res <- df_rules_valid_pos[[i]] |>
      dplyr::select(ano,uf,cod_regint,cod_mun, variables) |> 
      tidyr::pivot_longer(cols = !c(ano,uf,cod_regint,cod_mun), names_to = "Regra", values_to = "resultado") |>
      dplyr::left_join(res_aux) |> 
      dplyr::filter(obs_suspeita)
    return(res)
    }, simplify = FALSE, USE.NAMES = TRUE)

index <- sapply(df_obs_validade, nrow)!=0
df_obs_validade <- df_obs_validade[index]

nom <- gsub(".*[([:upper:])]_", "val_pe_", names(df_obs_validade))
names(df_obs_validade) <- nom

df_obs_valid <- append(df_obs_valid, df_obs_validade)

```

```{r df_build_viol_dist}

df_obs_dist <- names(df_rules_dist)|>
  sapply(function(i){
    variables <- unique(lista_dt[[i]]$nome_especificacao)
    res_aux <- df_rules_dist[[i]] |>
      dplyr::select(ano, uf, cod_regint, cod_mun, dplyr::contains(paste0("_",variables))) |> 
      tidyr::pivot_longer(cols = !c(ano, uf, cod_regint, cod_mun), names_to = "Regra", values_to = "obs_suspeita") |>
      dplyr::mutate(Regra = gsub(pattern = "_[^_]*$", replacement = "",x = Regra)) 
    
    res <- df_rules_dist[[i]] |>
      dplyr::select(ano,uf,cod_regint,cod_mun, variables) |> 
      tidyr::pivot_longer(cols = !c(ano,uf,cod_regint,cod_mun), names_to = "variavel", values_to = "resultado") |>
      dplyr::left_join(res_aux) |> 
      dplyr::filter(obs_suspeita) 
    
    return(res)
    }, simplify = FALSE, USE.NAMES = TRUE)

index <- sapply(df_obs_dist, nrow)!=0
df_obs_dist <- df_obs_dist[index]

nom <- gsub(".*[([:upper:])]_", "dist_", names(df_obs_dist))
names(df_obs_dist) <- nom

df_obs_dist <- append(df_obs_valid, df_obs_dist)

```

```{r excel_save_wb}
#openxlsx::saveWorkbook(pt, "ct_violacoes.xlsx", overwrite = T)
if(length(df_obs_dist)!=0){ 
  openxlsx::write.xlsx(df_obs_dist, "ct_violacoes.xlsx", overwrite = T)
  }

```

```{r clean_env, results='hide'}

rm(list = ls())
gc()
```
