---
title: "FJP"
subtitle: "Ciência e Tecnologia"
author:
  name: "Coordenação de Indicadores Socias"
  affiliation: "Diretoria de Estatística e Informações"
  address: "Alameda das acácias, 70 - São Luiz"
  city: "Belo Horizonte"
  state: "Minas Gerais"
  postal_code: "31.275-150"
  url: "https://fjp.mg.gov.br"
lang: pt
date: "`r format(Sys.Date(), '%d de %B de %Y')`"
description: "Relatório condendo uma análise descritiva e os resultados de crítica de dados"
output:
  html_document:
    toc: true
    toc_float: true
    number_sections: false
    df_print: kable
    fig_caption: true
    table_caption: true
    embed-resources: true
    smooth-scroll: true
    toc-location: left
    toc-title: MENU
    theme: journal
editor: visual
execute:
  echo: false
  warning: false
  error: false
  message: false
params:
  data: file.rds
output-file: "report_ct.html"
---

```{r setup, include=FALSE}
knitr::opts_chunk$set(echo = FALSE)
knitr::opts_chunk$set(message = FALSE)
knitr::opts_chunk$set(warning = FALSE)
```

```{r set_year}
# Inserir aqui apenas aquelas variáveis que possuem alguma restrição 
# no ano inicial de análise devido a fatores como mudança de metodologia
# ano_base_alter <- c(
#   "MA_ICMSECOLOG" = 2010
# )

# Remover os comentários para utilizar este trecho caso não haja nenhuma restrição
# para nenhuma variável
ano_base_alter <- c(
  "NA" = NA_integer_
)

exclusions_years = list(
  "NA" = NA_integer_
)
```

```{r import_data}
fator <- 1.10

lista_dt <- lapply(params$data,readRDS)
dados <- names(lista_dt)|> 
  sapply(function(i){
    variables <- unique(lista_dt[[i]]$nome_especificacao)
    lista_dt[[i]] <- lista_dt[[i]] |>
      dplyr::mutate(valor = as.numeric(valor)) |>
      tidyr::pivot_wider(names_from = nome_especificacao, values_from = valor) |>
      dplyr::mutate(ano = as.character(ano))
    return(lista_dt[[i]])
  },simplify = FALSE, USE.NAMES = TRUE)


```

# Análise descritiva

As tabelas a seguir apresentam um resumo descritivo dos indicadores analisados, fornecendo uma visão abrangente das características dos dados. Os cálculos foram realizados em função do ano. As informações inclusas abrangem:

-   **Quantidade de Valores (N):** Indica o número total de observações presentes no conjunto de dados para cada indicador.

-   **Valor Mínimo:** Representa o menor valor observado para o indicador.

-   **Valor da Média:** Indica a média aritmética dos valores do indicador, fornecendo uma medida central da tendência dos dados.

-   **Valor da Mediana:** Representa o valor que divide o conjunto de dados ordenados em duas metades de igual tamanho, sendo útil para lidar com casos com *outliers*.

-   **Valor Máximo:** Indica o maior valor observado para o indicador.

-   **Desvio Padrão (D.P.):** Mede a dispersão dos dados em relação à média, quantificando a variabilidade presente no conjunto.

-   **Coeficiente de Variação (C.V.):** Expressa a razão entre o desvio padrão e a média, em porcentagem, fornecendo uma medida relativa da dispersão dos dados em relação à média.

-   **Quantidade de Zeros:** Indica o número de observações com valor igual a zero para o indicador.

-   **Quantidade de Dados Ausentes:** Representa o número de observações com valores ausentes para o indicador.

**Observações Importantes:**

-   A análise de *outliers* (valores atípicos) não foi realizada nesta tabela descritiva. Para uma avaliação mais completa da qualidade dos dados, recomenda-se a análise de *outliers* e a verificação de possíveis inconsistências nos valores apresentados anteriormente neste documento.

-   A interpretação das medidas descritivas deve ser feita em conjunto com o conhecimento do contexto dos indicadores e dos objetivos da análise.

Ao analisar esta tabela, é possível obter uma compreensão inicial das características dos dados, identificando padrões, tendências e possíveis discrepâncias. As informações aqui apresentadas servem como base para análises estatísticas mais aprofundadas, auxiliando na tomada de decisões e na formulação de conclusões relevantes.

```{r show_desc_table, results='asis'}
#| column: screen-inset-right

pander::pandoc.header("Descritiva", level = 2)
for (i in names(dados)) {
  pander::pandoc.header(i, level = 3)
    variables <- unique(lista_dt[[i]]$nome_especificacao)
    # Loop para mostrar os resultados por variável
    for (var in variables) {
      pander::pandoc.header(var, level = 4)
      pander::pandoc.table(
        descriptiveanalisys(variable = var, data = dados[[i]]),
        decimal.mark = ",", 
        big.mark     = ".", 
        round        = 2,
        split.table  = Inf
      )
      cat("\\pagebreak\n")
    }
}


```

```{r show_boxplot_chart, results='asis'}
#| out-width: 100%
#| fig-format: svg
pander::pandoc.header("Gráfico de caixa (boxplot)", level = 2)

for (i in names(dados)) {
    pander::pandoc.header(i, level = 3)
    variables <- unique(lista_dt[[i]]$nome_especificacao)
    # Loop para mostrar os resultados por variável
    for(var in variables){
      pander::pandoc.header(var, level = 4)
      print(chart_boxplot(variable = var, data = dados[[i]], ano_base_alter))
      cat("\\pagebreak\n")
    }
  }

```

## Regras de validade

```{r data_wrangling_valid_NA}
### Valores ausentes
df_rules_valid_na <- names(dados) |>
   sapply(function(i){
#     pander::pandoc.header(i, level = 3)
     variables <- unique(lista_dt[[i]]$nome_especificacao)
     res <- dados[[i]] |>
       dplyr::select(ano,uf,cod_mun,variables) |> 
       dplyr::mutate(dplyr::across(dplyr::all_of(variables), .fns = is.na, .names = "{.col}"))
     return(res)
   }, simplify = FALSE, USE.NAMES = TRUE)

## Transformação dos resultados
df_sumario_valid <- names(df_rules_valid_na) |> 
  sapply(function(i){
    variables <- unique(lista_dt[[i]]$nome_especificacao)
    res <- df_rules_valid_na[[i]] |>
      dplyr::select(ano,uf,cod_mun,variables) |>
      tidyr::pivot_longer(cols = !c(ano,uf,cod_mun), names_to = "Regra", values_to = "resultado")
      return(res)
    }, simplify = FALSE, USE.NAMES = TRUE)


## lista com um sumário dos resultados
df_sumario <- names(df_sumario_valid) |> 
  sapply(function(i){
    res <- df_sumario_valid[[i]] |>
      dplyr::group_by(ano, Regra) |> 
      dplyr::summarise(
        Total        = dplyr::n(),
        Validada     = sum(!resultado, na.rm = T),
        Ausente      = sum(resultado, na.rm = T),
        `% Validada` = round((Validada / Total) * 100, 2),
        `% Ausente` = round((Ausente / Total) * 100, 2)
        ) |> 
      dplyr::ungroup()
    }, simplify = FALSE, USE.NAMES = TRUE)

```

### Valores ausentes

```{r show_table_valid_na_all, results='asis'}
#| column: screen-inset-right
#| 
for (i in names(df_sumario)) {
  pander::pandoc.header(i, level = 3)
        pander::pandoc.table(
          df_sumario[[i]] |>
            #dplyr::select(ano, Regra, Total, contains("Ausente")) |>
            dplyr::filter(ano == max(ano) ) |>
            dplyr::rename(Ano = ano) |>
            dplyr::arrange(desc(Ano)),
          decimal.mark = ",", 
          big.mark     = ".", 
          round        = 2,
          split.table  = Inf
      )
        cat("\\pagebreak\n")
}

```

```{r data_wrangling_valid_all}
### Valores Positivos
df_rules_valid_pos <- names(dados) |>
   sapply(function(i){
     variables <- unique(lista_dt[[i]]$nome_especificacao)
     res <- dados[[i]] |>
       dplyr::select(ano,uf,cod_mun,variables) |> 
       dplyr::mutate(dplyr::across(dplyr::all_of(variables), .fns = ~ifelse(.x >= 0,F,T), .names = "{.col}"))
     return(res)
   }, simplify = FALSE, USE.NAMES = TRUE)

## Transformação dos resultados
df_sumario_valid <- names(df_rules_valid_pos) |> 
  sapply(function(i){
    variables <- unique(lista_dt[[i]]$nome_especificacao)
    res <- df_rules_valid_pos[[i]] |>
      dplyr::select(ano,uf,cod_mun,variables) |>
      tidyr::pivot_longer(cols = !c(ano,uf,cod_mun), names_to = "Regra", values_to = "resultado")
      return(res)
    }, simplify = FALSE, USE.NAMES = TRUE)
  

## lista com um sumário dos resultados
df_sumario <- names(df_sumario_valid) |> 
  sapply(function(i){
    res <- df_sumario_valid[[i]] |>
      dplyr::group_by(ano, Regra) |> 
      dplyr::summarise(
        Total        = dplyr::n(),
        Validada     = sum(!resultado, na.rm = T),
        Ausente      = sum(resultado, na.rm = T),
        `% Validada` = round((Validada / Total) * 100, 2),
        `% Ausente` = round((Ausente / Total) * 100, 2)
        ) |> 
      dplyr::ungroup()
    }, simplify = FALSE, USE.NAMES = TRUE)

```

### Regras

```{r show_table_valid_rules_all, results='asis'}
#| column: screen-inset-right

# Mapear variável e descrição de sua respectiva regra de validade para ser apresentado na tabela.
descricao <- c(
  # Casos mais comuns
  `1` = "Valor é ≥ 0"#,
  #`2` = "Valor está dentro da categoria esperada",
  #`3` = "Valor está dentro da faixa esperada (0 a 100)",
  #`4` = "Valor é > 0" #,
  #`5` = "Valor está dentro da faixa esperada (0 a 1000)",
  #`6` = "Valor está dentro da faixa esperada (0 a 10000)",
  #`7` = "Valor está dentro da faixa esperada (0 a 100000)",
  # Casos especiais
  #`8` = "Valor é ≥ 1", # SP_PM e SP_PMPC
  #`9` = "Valor é ≥ 8", # SP_PM1
  #`10` = "Valor está dentro da faixa esperada (-100 a 100)"
)

regra <- names(dados) |>
   sapply(function(i){
     variables <- unique(lista_dt[[i]]$nome_especificacao)
     res <- dados[[i]] |>
       dplyr::select(ano,uf,cod_mun,variables) |> 
       dplyr::mutate(dplyr::across(dplyr::all_of(variables), .fns = ~c(.x), .names = "{.col}")) |>
       dplyr::select(ano,uf,cod_mun,variables
                     #dplyr::starts_with("VI_")
                     ) |>
       tidyr::pivot_longer(cols = !c(ano,uf,cod_mun), names_to = "Regra", values_to = "resultado") |> 
       dplyr::select(Regra)|> unique()|> cbind(descricao)
     return(res)
   }, simplify = FALSE, USE.NAMES = TRUE)



for (i in names(df_sumario)) {
  pander::pandoc.header(i, level = 3)
        pander::pandoc.table(
          df_sumario[[i]] |>
            dplyr::left_join(regra[[i]], by = dplyr::join_by(Regra == Regra)) |>
             dplyr::filter(ano == max(ano) ) |>
            dplyr::rename(Ano = ano) |>
            dplyr::arrange(desc(Ano)),
          decimal.mark = ",", 
          big.mark     = ".", 
          round        = 2,
          split.table  = Inf
      )
        cat("\\pagebreak\n")
}

```

```{r data_wrangling_valid_all}
### Valores Positivos
df_rules_valid_pos <- names(dados) |>
   sapply(function(i){
     variables <- unique(lista_dt[[i]]$nome_especificacao)
     res <- dados[[i]] |>
       dplyr::select(ano,uf,cod_mun,variables) |> 
       dplyr::mutate(dplyr::across(dplyr::all_of(variables), .fns = ~ifelse(.x >= 0,F,T), .names = "{.col}"))
     return(res)
   }, simplify = FALSE, USE.NAMES = TRUE)

## Transformação dos resultados
df_sumario_valid <- names(df_rules_valid_pos) |> 
  sapply(function(i){
    variables <- unique(lista_dt[[i]]$nome_especificacao)
    res <- df_rules_valid_pos[[i]] |>
      dplyr::select(ano,uf,cod_mun,variables) |>
      tidyr::pivot_longer(cols = !c(ano,uf,cod_mun), names_to = "Regra", values_to = "resultado")
      return(res)
    }, simplify = FALSE, USE.NAMES = TRUE)
  

## lista com um sumário dos resultados
df_sumario <- names(df_sumario_valid) |> 
  sapply(function(i){
    res <- df_sumario_valid[[i]] |>
      dplyr::group_by(ano, Regra) |> 
      dplyr::summarise(
        Total        = dplyr::n(),
        Validada     = sum(!resultado, na.rm = TRUE),
        Suspeita     = sum(resultado, na.rm = TRUE),
        Ausente      = sum(is.na(resultado), na.rm = T),
        `% Validada` = round((Validada / Total) * 100, 2),
        `% Suspeita` = round((Suspeita / (Total - Ausente) )* 100, 2),
        `% Ausente` = round((Ausente / Total) * 100, 2)
        ) |> 
      dplyr::ungroup()
    }, simplify = FALSE, USE.NAMES = TRUE)

```


### Regras de validade

```{r show_table_valid_rules_all, results='asis'}
#| column: screen-inset-right

# Mapear variável e descrição de sua respectiva regra de validade para ser apresentado na tabela.
descricao <- c(
  # Casos mais comuns
  `1` = "Valor é ≥ 0"#,
  #`2` = "Valor está dentro da categoria esperada",
  #`3` = "Valor está dentro da faixa esperada (0 a 100)",
  #`4` = "Valor é > 0" #,
  #`5` = "Valor está dentro da faixa esperada (0 a 1000)",
  #`6` = "Valor está dentro da faixa esperada (0 a 10000)",
  #`7` = "Valor está dentro da faixa esperada (0 a 100000)",
  # Casos especiais
  #`8` = "Valor é ≥ 1", # SP_PM e SP_PMPC
  #`9` = "Valor é ≥ 8", # SP_PM1
  #`10` = "Valor está dentro da faixa esperada (-100 a 100)"
)

regra <- names(dados) |>
   sapply(function(i){
     variables <- unique(lista_dt[[i]]$nome_especificacao)
     res <- dados[[i]] |>
       dplyr::select(ano,uf, cod_regint, cod_mun, variables) |> 
       dplyr::mutate(dplyr::across(dplyr::all_of(variables), .fns = ~c(.x), .names = "{.col}")) |>
       dplyr::select(ano,uf, cod_regint,cod_mun,variables
                     #dplyr::starts_with("VI_")
                     ) |>
       tidyr::pivot_longer(cols = !c(ano,uf, cod_regint,cod_mun), names_to = "Regra", values_to = "resultado") |> 
       dplyr::select(Regra)|> unique()|> cbind(descricao)
     return(res)
   }, simplify = FALSE, USE.NAMES = TRUE)


#exibe a tabela com os resultados da regra de valores positivos
for (i in names(df_sumario)) {
  pander::pandoc.header(i, level = 3)
        pander::pandoc.table(
          df_sumario[[i]] |>
            dplyr::left_join(regra[[i]], by = dplyr::join_by(Regra == Regra)) |>
             dplyr::filter(ano == max(ano) ) |>
            dplyr::rename(Ano = ano) |>
            dplyr::arrange(desc(Ano)),
          decimal.mark = ",", 
          big.mark     = ".", 
          round        = 2,
          split.table  = Inf
      )
        cat("\\pagebreak\n")
}

```


### Regras de Distribuição

```{r data_rules_dist}

df_rules_dist <- names(dados) |>
   sapply(function(i){
     variables <- unique(lista_dt[[i]]$nome_especificacao)
     res <- dados[[i]] |>
       dplyr::select(ano,uf, cod_regint,cod_mun,variables) |> 
       dplyr::group_by(uf, cod_regint, cod_mun)|>
       dplyr::mutate(dplyr::across(dplyr::all_of(variables),
                                   .fns = list(outlier = ~outlier_function(.x),
                                               mediana_movel = ~roll_median(.x, fator = fator)),
                                   .names = "{.fn}_{.col}"))
     return(res)
   }, simplify = FALSE, USE.NAMES = TRUE)


```

```{r data_wrangling_dist_po_area}
## Transformação dos resultados
df_sumario_dist_out <- names(df_rules_dist) |> 
  sapply(function(i){
    variables <- unique(lista_dt[[i]]$nome_especificacao)
    res <- df_rules_dist[[i]] |> 
      dplyr::select(ano, uf, cod_regint, cod_mun, dplyr::contains(paste0("_",variables))) |> 
      tidyr::pivot_longer(cols = !c(ano, uf, cod_regint, cod_mun), names_to = "Regra", values_to = "resultado")
    return(res)
  }, simplify = FALSE, USE.NAMES = TRUE)
  
## df com um sumário dos resultados
df_sumario <- names(df_sumario_dist_out) |> 
  sapply(function(i){
     res <- df_sumario_dist_out[[i]] |> 
       dplyr::group_by(ano, Regra) |> 
       dplyr::summarise(
         Total        = dplyr::n(),
         Validada     = sum(!resultado, na.rm = TRUE),
         Suspeita     = sum(resultado, na.rm = TRUE),
         Ausente      = sum(is.na(resultado), na.rm = T),
         `% Validada` = round((Validada / Total) * 100, 2),
         `% Suspeita` = round((Suspeita / (Total - Ausente) )* 100, 2)
       ) |> 
  dplyr::ungroup()
  }, simplify = FALSE, USE.NAMES = TRUE)
  
```

```{r show_table_dist_graph,  results='asis'}
#| column: screen-inset-right
#| out-width: 100%

#exibe a tabela com os resultados da regra de distribuicao
for (i in names(df_sumario)) {
  pander::pandoc.header(i, level = 3)
        pander::pandoc.table(
          df_sumario[[i]] |>
            dplyr::filter(ano == max(ano) ) |>
            dplyr::rename(Ano = ano) |>
            dplyr::arrange(desc(Ano)),
          decimal.mark = ",", 
          big.mark     = ".", 
          round        = 2,
          split.table  = Inf
      )
        chart_heatmap(df_sumario[[i]])
        cat("\\pagebreak\n")
}

```

